# 求助陈版，售后回租融资租赁后期发生利息变动调整利息支付计划时，如何账务处理？

提问人：shendiaoxialv 时间：2017-12-05 10:26:41
求助陈版，售后回租融资租赁后期发生利息变动调整利息支付计划时，如何账务处理？如何调整长期应付款和未确认融资费用金额，需要追溯调整么？

回答人：chenyiwei
如果是根据合同中约定的利率调整条款，随着基准利率的变动相应调整后续各期利息支付表，则按调整后的各期支付金额调整长期应付款，同时调整未确认融资费用，即长期应付款账面价值保持不变，变动时不影响损益，也不需要追溯调整。